【裁判字號】    98,上訴,2252
【裁判日期】    981117
【裁判案由】    毒品危害防制條例等
【裁判全文】
臺灣高等法院刑事判決                98年度上訴字第2252號
上  訴  人
即  被  告  己○○
                    （
選任辯護人  姜禮增律師
上列上訴人因毒品危害防制條例等案件，不服臺灣桃園地方法院
97年度訴字第1114號，中華民國98年5月4日第一審判決（起訴案
號：臺灣桃園地方法院檢察署97年度偵緝字第1480號），提起上
訴，本院判決如下：
    主  文
原判決撤銷。
己○○無罪。
    理  由
一、公訴意旨略以：被告己○○明知甲基安非他命、亞甲基雙氧
    甲基安非他命（MDMA，即俗稱快樂丸）係毒品危害防制條例
    所列管之毒品，未經許可，不得持有、運輸，竟基於運輸毒
    品入境台灣之犯意，於民國（下同）94年2月1日自中國廣州
    地區，將毒品MDMA夾藏於多媒體播放器內，並由不知情之聯
    邦快遞公司（FEDEX）於當日上午7時10分許，將上開毒品運
    輸入境桃園縣大園鄉之中正國際機場（已更名為台灣桃園國
    際機場），嗣為警執行FX─014號班機貨物X光檢視勤務時，
    發現由聯邦快遞公司代理之快遞郵件（收件人：林先生，提
    單號碼：000000000000，以多媒體播放器名義申報，聯絡電
    話：0000000000）可疑，會同海關人員開箱檢查發現，在多
    媒體播放器內，夾藏含有甲基安非他命及亞甲基雙氧甲基安
    非他命成分之毒品2包，總毛重824公克，隨即派員前往收貨
    單所載收貨地址：台北市○○區○○路16號、18號1樓之「
    華納商城ATT」服務台埋伏查緝，等候多時，未見收貨人出
    現，隨即調閱0000000000號通聯紀錄分析比對，查訪後，始
    循線查獲。因認被告所為，係違反毒品危害防制條例第4條
    第2項及懲治走私條例第2條第1項等罪嫌。
二、按「犯罪事實應依證據認定之，無證據不得認定其犯罪事實
    。」、「被告或共犯之自白，不得作為有罪判決之唯一證據
    ，仍應調查其他必要之證據，以察其是否與事實相符。」，
    刑事訴訟法第154條第2項、第156條第2項定有明文。次按「
    刑事訴訟法上所謂認定犯罪事實之證據，係指足以認定被告
    確有犯罪行為之積極證據而言，該項證據自須適合於被告犯
    罪事實之認定，始得採為斷罪資料。」、「認定不利於被告
    之事實，須依積極證據，苟積極證據不足為不利於被告事實
    之認定時，即應為有利於被告之認定，更不必有何有利之證
    據。如未能發現相當證據，或證據不足以證明，自不能以推
    測或擬制之方法，以為裁判之基礎。」，最高法院著有29年
    上字第3105號、30年上字第816號判例可資參照。次按檢察
    官對於起訴之犯罪事實，仍應負提出證據及說服之實質舉證
    責任，倘其所提出之證據，不足為被告有罪之積極證明，或
    其指出證明之方法，無從說服法院以形成被告有罪之心證，
    基於無罪推定之原則，自應為被告無罪判決之諭知，有最高
    法院92年度臺上字第128號判例可參。
三、公訴人認被告涉有上開犯行，無非以被告雖否認犯行，辯稱
    ：伊未運輸毒品MDMA。惟查：
  (一)上揭時、地由移送機關會同財政部台北關稅局查獲多媒體播
    放器內藏有扣案毒品2包等情，有財政部台北關稅局94年2月
    1日北遞移字第0940100101號函附扣押、搜索筆錄商業發票
    、快遞貨物文件、X光儀注檢查貨物報告表、查獲毒品現場
    照片等附卷可稽。又將扣案毒品送請鑑驗後，檢出含有甲基
    安非他命及亞甲基雙氧甲基安非他命成分，亦有內政部警政
    署刑事警察局94年3月14日刑鑑字第0940020767號鑑定書在
    卷足佐。
  (二)警方依卷附快遞貨物文件所載之收貨人電話0000000000號，
    調閱卷附通聯紀錄後，發現該支電話號碼使用人曾與證人丙○○、乙○○聯繫，依前開二名證人所證，足認0000000000
    號電話之使用人為被告。且證人乙○○證稱：我之前在「LU
    XY」舞廳任職，與己○○是同事，任職期間，己○○曾向伊
    提及可承租房間供我居住，惟需其代收包裹，警覺事有蹊蹺
    ，斷然拒絕等語，足認被告本身即可收取貨物，卻輾轉欲以
    代為承租並支付租金之方式，唆使證人乙○○代收物品，亦
    徵被告明知所運輸之物品係屬違禁品，不願具名收取。
  (三)證人甲○○證稱：被告曾在我店內擔任保全，被告曾告以具
    有竹聯幫背景，且於本件事發前2、3個禮拜有出國，不知道
    去哪裡，包裹寄來公司時，被告仍在該店內任職等節，可見
    被告利用己身擔任「華納商城ATT」 保全之機會，本欲神不
    知鬼不覺地收取毒品，詎東窗事發，逃匿無蹤，不願出面具
    領。再徵以己○○於事發前確有出國前往大陸地區，有入出
    境紀錄查詢表附卷可稽，復有快遞貨物單據等足參。
  (四)從而，本件快遞貨物，應為被告自大陸廣州寄回，並準備在
    其擔任安管人員之ATT商城收訖，因東窗事發，拒絕受領，
    其上開辯詞，為臨訟卸責之飾詞，不足採信。
四、訊據被告己○○矢口否認有何上開犯行，辯稱：伊於94年2
    月間確任職於華納ATT商城，工作內容為晚上要確實將每個
    專櫃的帳收回，伊當時除負責華納ATT商城外，還會去士林
    的都會叢林。伊應該有使用0000000000號行動電話，惟該門
    號係伊朋友借伊使用，伊只使用1、2個月即返還。伊於94年
    1月25日有至大陸地區，但係去嫖妓云云。
五、本件包裏內藏毒品確為事實，被告亦適於本件毒品輸入前數
    日經澳門至大陸地區後返台，並於收貨單上所載送貨地址之
    ATT商城工作；而警依0000000000號行動電話通聯紀錄查訪
    到之證人丙○○、乙○○均係被告友人，被告亦自承曾使用
    過該門號，故其涉案嫌疑非輕，惟是否因此即可認被告為使
    用0000000000號電話之本件扣案第二級毒品之收貨人，仍非
    無疑。經查：
  (一)證人丁○○於警詢時陳稱：按貨上提單資料，貨主為林先生
    ，收貨住址：台北市○○區○○路16、18號1樓，電話號碼
    ：「無」（見他字第926號卷第14頁），於本院審理時證稱
    ：本件是我們上班以後，航警局通知我們主管發生這件事情
    ，要我去處理的。他字第926號卷第13頁之警詢筆錄是我當
    天（即94年2月1日）在航警局辦公室做的，陳述內容實在。
    我是根據提單回答，提單沒有電話號碼，而且航警局也有提
    單，我當時看就沒有電話。我當時的證詞如果說沒有（電話
    ），那就是沒有（見本院卷第65-66頁）。當時為丁○○製
    作筆錄之員警戊○○於本院審理時證稱：我當時負責訊問、
    製作丁○○筆錄，有按照他的陳述記載。證人（按筆錄誤載
    為被告）講的話我都會核對提單，作筆錄的時候，提單上面
    沒有收件人的電話號碼（見本院卷第67-68頁）。按證人丁○○為案發後第一位被傳喚之人，係為查證扣案貨物之收貨
    人為何，惟渠依提單上記載，竟稱收貨人之電話：無，而為
    渠制作筆錄之員警戊○○於核對提貨單，亦認丁○○所述與
    提貨單之記載相同，而予制作丁○○之警詢筆錄。若果當時
    提貨單上有收貨人電話之記載，證人丁○○陳稱「無」時，
    制作筆錄員警豈有不加以質疑而續為詢問之理，顯見丁○○
    製作筆錄時所見之提單確可能未記載收貨人電話，惟偵字第
    1480號卷內第25頁之提貨單上確有載「收貨人電話00000000
    00」（按記載雖模糊，但非不能辯識），是警詢時提示予丁○○之提單究自何而來，已非無疑。
  (二)本案查到被告之線索為：依卷附0000000000號通聯紀錄查訪
    到之證人丙○○證稱，渠曾以該電話聯繫「直中」即己○○
    ，經警以不明方式提出被告之相片供渠指認，確認被告曾於
    案發前後使用收貨單上所載之0000000000號電話，為本件嫌
    疑人。惟查：
  1.證人徐善琨於原審審理時證稱：依卷附0000000000號電話通
    聯紀錄所載，94年2月2日下午2時52分、2時53分，證人甲○○分別用0000000000電話撥打到送貨單上記載的0000000000
    號電話，分別和持話人通話43秒、109秒，我們有請證人甲○○將持用電話的人釣出來，上開所述是否此情形，我不敢
    確定。證人甲○○沒有告訴我，他通話的對象係己○○或任
    何人，他只說他有跟那個人通到電話，但沒有說係己○○。
    時間太久，我現在的記憶不是很清楚（見原審卷一第100頁
    ）。核與證人甲○○於本院審理時所證：94年2月2日，我簽
    收本件包裏後隔天，我就以0000000000號電話打0000000000
    號電話，這兩通電話講了43秒、109秒，第一通可能有人接
    起來但是沒有出聲，第二通講了近2分鐘，我好像是說我要
    問問這個電話是誰，當時那個男生好像是說他不在，還是沒
    有這個人，當時有人接電話，但不是己○○（見本院卷二98
    年9月29日審判筆錄第7-8頁）。顯見經甲○○於案發翌日查
    詢結果，0000000000號電話之使用人並非被告。
  2.證人丙○○於原審審理時證稱：我有二支行動電話，1支係
    0000000000，另一支係0000000000（按即與0000000000號通
    話之號碼），大約92、93年被告在忠孝東路的一間「LUXY」
    的舞廳上班，我在那裡認識被告的。被告在該處擔任安管人
    員。我常去舞廳時，與被告間有互留手機號碼作為聯絡，但
    不記得被告留給我的號碼。卷內照片手機中的號碼就是「LU
    XY」舞廳的人員告訴我，可以找到被告的電話。被告離職後
    ，我找不到被告，我常去「LUXY」舞廳跳舞，我警詢當時係
    說他們的人員有留電話給我。警詢筆錄記載：「被告於93年
    9月許，將該電話000000000給我作為相互聯絡之用」，我覺
    得警察誤解我的意思。我記得電話係舞廳人員留給我的，不
    是被告留給我的。0000000000號行動電話於94年2月3日晚上
    9時54分25秒，有跟0000000000號手機通過電話，我不清楚
    該通電話是否我與被告的對話。我記得有一次打電話給被告
    ，當時聊很久，如係被告接的電話，我們應該會聊很久，所
    以我不清楚那是不是被告接的。我只記得我剛剛所提94年過
    年前打給他，該次聊了5、6分鐘，後來有再打過此電話，但
    不是被告接的。被告另一個號碼係輸入在我另1支0933號的
    手機內，號碼我不記得了，當時警察拿手機的電話問我，是
    否係被告的電話，我就說是。我曾經打過這支電話給被告。
    我在我0933號電話內輸入被告另1支電話，應該係被告還在
    舞廳任職時留給我的。因我打被告電話常常不通，所以我才
    問被告舞廳同事，還有無其他電話可找到被告，他同事告訴
    我，我輸入手機內的號碼應可找到他等語（見原審卷二第
    6-12頁），核與渠於本院審理時所證，因為我有時候用0919
    的電話聯絡己○○找不到，朋友就給我0915的這隻電話號碼
    。那位朋友不記得了（見本院卷二第108頁背面）。再參以
    卷附通話記錄，丙○○於94年2月3日晚間撥打那次，通話時
    間僅25秒，並非渠所謂與被告講很久的那次，顯見證人所證
    ，卷附通聯記錄所示丙○○撥打0000000000號電話時，接電
    話之人並非被告，應屬實在，足證0000000000號之使用人似
    非僅被告一人。再證人甲○○於94年8月9日於警詢證稱，己○○留給公司的電話是0000000000（見他字第926號卷第9頁
    背面），被告於為警緝獲時所記載之行動電話亦為00000000
    00（見偵緝字第1480號卷第6頁）。按被告與證人丙○○為
    同事關係，並無證據顯示二人有何特殊情誼，自無另留其他
    行動電話號碼予丙○○必要，是證人丙○○於偵查中曾證稱
    ：我要找被告都要透過0000000000號電話，沒有其他電話等
    語，顯與事實不符。且渠於偵查中亦證稱：該電話是被告或
    他朋友跟我說的，我有過該門號，不記得有沒有找到被告等
    語（見偵字第8150號卷第11頁），亦與渠於原審及本院審理
    時所證，0000000000號電話是渠找不到被告時，經他人告知
    後始得知之號碼，上開94年2月3日21時54分之通聯，接電話
    之人應非被告等相符。自難以證人丙○○上開偵查中所證稱
    ：我要找被告都要透過0000000000號電話等語，為被告不利
    之認定。
  3.警員辛○○於本院審理時證稱：依卷附通話記錄顯示，94年
    2月2日即案發隔日14時43分，我有以我使用之0000000000號
    行動電話撥打0000000000號行動電話，我說我們是聯邦快遞
    要送貨，實際上內容我忘記了。接聽的人是男的，送貨之前
    好像有打，打不通，結果是第二天才打通，但是貨也沒有送
    成等語（見本院卷二第102頁背面）。當天本件由聯邦送的
    貨被查到，但是2月4日的時候，依通聯記錄顯示UPS可能有
    送貨給0915的這隻電話，送貨員是郭進財，他應該跟這個貨
    主有聯絡，但我不知道貨有沒有送成，也不知道是什麼貨，
    但是因為當時有很密集的通聯記錄，貨應該有送到才對（見
    本院卷二第144頁背面），並提出政部警政署航空警察局承
    辦本案之全部資料，經本院影印後附卷，其內UPS送貨員郭
    進財於94年8月5日警詢時證稱：依0000000000號通聯紀錄所
    示，94年2月4日10時37分、40分，我有以我使用之00000000
    00號行動電話撥打至0000000000號電話，通話時間分別為42
    秒、89秒，上述通話時段應該是我上班時段，應是與客戶確
    認送貨地點，通聯內容，我記不來了。經我詳看警方提供之
    照片後，確認我不認識照片中之己○○。
  4.綜合上開證人所述，核對卷附之本件0000000000號行動電話
    94年1月25日至2月5日之通聯紀錄（詳附件）顯示：除編號3
    之2月1日22時38分，係該電話持有人主動打電話予證人乙○○外，其餘均係對方打來，其中編號1之000000000、編號2
    之0000000 000、編號9之0000000000、編號7之000000000、
    編號8之000 000000均係UPS快遞公司電話（見原審卷一第
    102-103頁證人徐善琨筆錄、辛○○提呈卷宗之卷內通聯記
    錄之註記），編號12、13之0000000000則係UPS快遞公司送
    貨員郭進財之電話；編號4係員警辛○○持用0000000000號
    電話，欲找出受貨人所打、編號5、6係證人甲○○持用0000
    000000號電話，欲協助警察打出受貨人所撥打。UPS快遞公
    司送貨員郭進財已證稱，與0000000000號行動電話聯繫後，
    收貨人非被告，而員警辛○○、甲○○亦無從證明，渠等
    0000000000號行動電話聯繫時，對方為被告。再依證人丙○○所證，本件通聯雖有渠打0000000000號電話找被告之記錄
    ，惟當時與之通話之人應非被告。是並無證據足認000000
    0000號行動電話，於上開通聯時間內僅被告一人使用。再依
    證人徐善琨、辛○○、庚○○、甲○○之證述可知：94年2
    月1日下午5時多，警方於甲○○簽收本件包裏後將之帶往警
    察局詢問途中，經連繫發現在甲○○在為警管束行動期間，
    仍有不明人士致電聯邦快遞公司，詢問該多媒體播放器之運
    送情形，惟依上開通聯記錄所示，94年2月1日0000000000號
    電話並無與聯邦快遞公司通話之記錄，亦可證本件收貨人所
    使用之電話非僅0000000000號，且無證據足認被告與000000
    0000號電話之其他使用人有何共犯關係，自難僅憑被告
    曾使用0000000000號電話即認被告為本件毒品之收貨人。
  5.證人甲○○與員警於94年2月1日下午17時30分以後，回到AT
    T商場佯裝收貨時，被告適在附近執勤等情，為證人甲○○
    、本案承辦員警、被告所是認。再經本院查詢結果，被告於
    94年1月至3月之執勤地點在台北市○○區○○路16號之ATT
    信義店，有該公司回函卷可稽（見本院卷一第178頁），該
    商場之上班時間為上午11時至晚上10時，有該公司網路資料
    可佐（見原審卷二第66頁），而台北市○○區○○路16號，
    94年間和信電訊之通話基地台為台北市○○區○○路18 號
    （編號01023，華納威秀影城），有和信電訊公司98年8月11
    日和信（企營）字第09820701907號函在卷可稽（見本院卷
    一第175頁）。依上開通聯紀錄之基地台顯示：0000000000
    號電話之使用人於94年2月1日17時26分、36分（即編號1、2
    ），被告上班時間時之通話所在位置，均係台北市○○區○○街600巷81號附近，而同日22時38分，該電話使用人撥打
    證人乙○○電話時（即編號3），亦為同一基地台。94年2
    月2日14時起至17時止（即編號4-9）、2月3日21時54分（編
    號11），被告上班時間時，員警辛○○、甲○○、UPS公司
    、丙○○撥打該電話時，該電話持有人所在位置為台北市○○區○○段4小段756地號之台和公司附近，依上開基地台位
    置觀之，無一為被告上班處所之基地台。且依94年2月1日之
    通話基地台顯示，似足認0000000000號電話之使用人於94年
    2月1日17時許至22時38分，均在台北市○○區○○街600巷
    81號附近活動，2月2日14時至17時，均在大安區之台和公司
    附近活動，而被告94年2月1日有上班之事實甚明，復無證據
    足認被告2月2日未上班，益證上開通聯紀錄內0000000000號
    電話之使用人非僅被告一人，而與UPS公司、辛○○、甲○○、丙○○通話之人似另有其人。
  (三)至證人乙○○於警詢時固證稱，我在台北市忠孝東號「LUXY
    」PUB當服務生時，有一位擔任公司安管職務的同事己○○
    ，於94年1月份，曾要求我幫他代收包裏，但我意識是不法
    物品，所以沒有答應他的要求。惟渠經警提示渠與00000000
    00號行動電話，94年2月1日晚上10時38分之通聯紀錄時證稱
    ，想不起來是何人持用該電話，更想不起來通聯內容（見他
    字第926號卷第5頁背面）；於偵查中證稱：己○○要叫我幫
    忙收包裏，所以要租房子給我住，後來沒有再詳談，不知00
    00000000號電話是誰的。被告沒有去過我之前之台北市○○
    區○○街600巷98弄22號4樓附近，該處靠山區，非靠近ATT
    商場（見偵字第8150號卷第8頁）；於原審審理時證稱：「
    0000000000是否係被告使用之電話，我不知道。」、「我之
    前於警詢、檢察官訊問時均稱，被告曾經要求我幫他收包裹
    ，他幫我租房子等，不是被告跟我說的，係之前的同事說的
    ，他說因我到台北工作租房子，他那邊有空房子，問我是否
    要去住，因我有房子可住，所以我就沒有再繼續談下去，也
    沒有過去住。」、「被告沒有請我幫他收過包裹，這都不是
    被告直接跟我說的，有收信件，但包裹的部分我不記得了。
    」、「被告係透過我朋友有說要租房子給我，請我幫他收包
    裹」等語（分見原審卷二第17-19頁），於本院審理時證稱
    ：對上開渠與0000000000號電話之通聯沒有印象，並不是告
    直接跟我聯絡，是跟大家同事講，是說有房子要不要分租等
    語（見本院卷二第109頁背面至110頁），是證人乙○○對被
    告是否有要求渠代收包裏之事，前後所證不一，尚難認確有
    其事。且縱被告曾對證人為此要求，亦難以此為被告犯本件
    運送毒品罪之直接證據。
  (四)雖證人甲○○於偵查中證稱：被告曾在我店內擔任保全，曾
    告以具有竹聯幫背景，且於本件事發前2、3個禮拜有出國，
    不知道去哪裡，包裹寄來公司時，被告仍在該店內任職等語
    （見偵字第8150號卷第5頁）。惟當時本案於偵查中尚未起
    訴，而證人甲○○曾收本件貨物，自恐遭檢察官認係嫌疑人
    ，所證自有誇大，對被告不利之處，此為人之常情，尚難據
    此即認被告即為本件毒品之收貨人。是雖被告於本件毒品輸
    入台灣地區前數日，適有出國經澳門前往大陸之記錄，亦在
    本件包裏之收貨地址任職，惟此僅係被告「有嫌疑」為收貨
    人，惟依上述證人證言及通聯紀錄之分析，尚難有被告即為
    本件毒品包裏收貨人之「確信」，遑論其他起訴之部分，依
    罪疑惟輕之原則，尚難認被告有檢察官起訴之犯罪事實。
六、綜上所述，依檢察官所舉證據，雖足認扣案包裏內確係第二
    級毒品、被告曾有使用0000000000號行動電話，且適在收貨
    地點之ATT商場任職，惟仍不足證明被告有檢察官起訴之犯
    罪事實，此外查無其他積極證據足認被告有何私運毒品進口
    及運輸第二級毒品犯行，不能證明被告犯罪，原審不察為被
    告有罪之判決，尚有未洽，被告上訴否認犯罪為有理由，應
    由本院將原審判決加以撤銷改判，並為被告無罪之諭知。
據上論斷，應依刑事訴訟法第369條第1項前段、第364條、第301
條第1項前段，判決如主文。
本案經檢察官劉靜婉到庭執行職務。
中    華    民    國    98    年    11    月    17    日
            刑事第十六庭審判長法  官  溫耀源
                              法  官  許增男
                              法  官  王敏慧
以上正本證明與原本無異。
檢察官如不服本判決，應於收受送達後10日內向本院提出上訴書
狀，其未敘述上訴之理由者並得於提起上訴後10日內向本院補提
理由書（均須按他造當事人之人數附繕本）「切勿逕送上級法院
」。
                              書記官  丁淑蘭
中    華    民    國    98    年    11    月    17    日
附表
┌──┬─────┬────┬────┬──────┬─────────┐
│編號│ 始話時間 │通話秒數│通話類別│ 通話號碼   │ 基    地    台   │
│    │          │        │        │ 通話對象   │                  │
├──┼─────┼────┼────┼──────┼─────────┤
│ 1  │2005.02.01│30      │受話    │000000000   │台北市○○區○○街│
│    │17:26:01  │        │        │UPS士林公司 │600巷81號         │
├──┼─────┼────┼────┼──────┼─────────┤
│ 2  │2005.02.01│25      │受話    │000000000   │台北市○○區○○街│
│    │17:36:02  │        │        │UPS士林公司 │600巷81號         │
├──┼─────┼────┼────┼──────┼─────────┤
│ 3  │2005.02.01│16      │發話    │000000000000│台北市○○區○○街│
│    │22:38:01  │        │        │乙○○      │600巷81號         │
├──┼─────┼────┼────┼──────┼─────────┤
│ 4  │2005.02.02│48      │受話    │000000000   │台北市○○區○○段│
│    │14:43:09  │        │        │員警辛○○  │4小段0756地號-台和│
│    │          │        │        │            │公司              │
├──┼─────┼────┼────┼──────┼─────────┤
│ 5  │2005.02.02│43      │受話    │000000000   │台北市○○區○○段│
│    │14:52:28  │        │        │甲○○      │4小段0756地號-台和│
│    │          │        │        │            │公司              │
├──┼─────┼────┼────┼──────┼─────────┤
│ 6  │2005.02.02│109     │受話    │000000000   │台北市○○區○○段│
│    │14:53:35  │        │        │甲○○      │4小段0756地號-台和│
│    │          │        │        │            │公司              │
├──┼─────┼────┼────┼──────┼─────────┤
│ 7  │2005.02.02│119     │受話    │00000000    │台北市○○區○○段│
│    │15:43:01  │        │        │UPS桃園機場 │4小段0756地號-台和│
│    │          │        │        │            │公司              │
├──┼─────┼────┼────┼──────┼─────────┤
│ 8  │2005.02.02│19      │受話    │00000000    │台北市○○區○○段│
│    │16:52:28  │        │        │UPS桃園機場 │4小段0756地號-台和│
│    │          │        │        │            │公司              │
├──┼─────┼────┼────┼──────┼─────────┤
│ 9  │2005.02.02│143     │受話    │000000000   │台北市○○區○○段│
│    │16:59:35  │        │        │UPS士林公司 │4小段0756地號-台和│
│    │          │        │        │            │公司              │
├──┼─────┼────┼────┼──────┼─────────┤
│ 10 │2005.02.03│14      │受話    │00000000    │台北市松山區長安東│
│    │10:12:02  │        │        │UPS桃園機場 │路2段215號        │
├──┼─────┼────┼────┼──────┼─────────┤
│ 11 │2005.02.03│25      │受話    │000000000   │台北市○○區○○段│
│    │21:54:25  │        │        │丙○○      │4小段0756地號-台和│
│    │          │        │        │            │公司              │
├──┼─────┼────┼────┼──────┼─────────┤
│ 12 │2005.02.04│42      │受話    │000000000   │台北市松山區敦化北│
│    │10:37:50  │        │        │UPS送貨員   │路166號-中泰賓館  │
│    │          │        │        │郭進財      │                  │
├──┼─────┼────┼────┼──────┼─────────┤
│ 13 │2005.02.04│89      │受話    │000000000   │台北市松山區敦化北│
│    │10:40:43  │        │        │UPS送貨員   │路155巷87號       │
│    │          │        │        │郭進財      │                  │
└──┴─────┴────┴────┴──────┴─────────┘


司法院資訊處製作；財團法人民間司法改革基金會備份。
